【裁判字號】    98,訴,3497
【裁判日期】    990730
【裁判案由】    毒品危害防制條例
【裁判全文】
臺灣板橋地方法院刑事判決              98年度訴字第3497號
公  訴  人  臺灣板橋地方法院檢察署檢察官
被      告  乙○○
選任辯護人  邱創舜律師
上列被告因違反毒品危害防制條例案件，經檢察官提起公訴（98
年度偵字第16177號）及追加起訴（99年度蒞追字第1號），本院
判決如下：
    主  文
乙○○共同販賣第二級毒品，處有期徒刑年捌月；扣案之第二
級毒品甲基安非他命捌包（合計驗餘淨重拾壹點壹陸零捌公克）
均沒收銷燬之，包裝上開甲基安非他命之外包裝袋捌只均沒收；
未扣案之販賣第二級毒品所得新臺幣伍佰元，與綽號「阿樂」連
帶沒收，如全部或一部不能沒收時，以其與綽號「阿樂」之財產
連帶抵償之。又共同販賣第二級毒品，處有期徒刑年捌月；扣
案之第二級毒品甲基安非他命捌包（合計驗餘淨重拾壹點壹陸零
捌公克）均沒收銷燬之，包裝上開甲基安非他命之外包裝袋捌只
均沒收；未扣案之販賣第二級毒品所得新臺幣壹仟元，與綽號「
阿樂」連帶沒收，如全部或一部不能沒收時，以其與綽號「阿樂
」之財產連帶抵償之。又持有第三級毒品純質淨重二十公克以上
，處有期徒刑伍月，扣案之第三級毒品愷他命貳拾柒包（合計驗
餘淨重肆佰伍拾捌點肆柒公克）均沒收。應執行有期徒刑陸年；
扣案之第二級毒品甲基安非他命捌包（合計驗餘淨重拾壹點壹陸
零捌公克）均沒收銷燬之，包裝上開甲基安非他命之外包裝袋捌
只均沒收；未扣案之販賣第二級毒品所得合計新臺幣壹仟伍佰元
，與綽號「阿樂」連帶沒收，如全部或一部不能沒收時，以其與
綽號「阿樂」之財產連帶抵償之；扣案之第三級毒品愷他命貳拾
柒包（合計驗餘淨重肆佰伍拾捌點肆柒公克）均沒收。
    事  實
一、乙○○與真實姓名年籍不詳、綽號「阿樂」之成年男子，均
    明知甲基安非他命為毒品危害防制條例所明定列管之第二級
    毒品，不得販賣，竟基於販賣第二級毒品甲基安非他命之犯
    意聯絡，先由「阿樂」於民國98年5 月上旬，在臺北縣樹林
    市某處，將第二級毒品甲基安非他命交由乙○○置放於其位
    在臺北縣中和市○○街114 巷37弄3 號住處，再由乙○○以
    其所持用0000000000號行動電話與甲○○之0000000000號行
    動電話聯繫，約定交易之甲基安非他命數量、價格及交易之
    時、地，並於如附表所示之時、地及方式，販賣甲基安非他
    命予甲○○2 次以牟利；又乙○○明知愷他命為毒品危害防
    制條例所明定列管之第三級毒品，依法不得持有純質淨重20
    公克以上，竟基於持有第三級毒品純質淨重20公克以上之犯
    意，於98年5 月上旬，在臺北縣樹林市某處，受「阿樂」所
    託，代為保管第三級毒品愷他命27包（純質淨重416.23公克
    ），並置放於乙○○上址住處而持有之。嗣於98年6 月9 日
    0 時40分許，為警在臺北縣中和市○○路266 巷口，發覺乙
    ○○形跡可疑，經其同意搜索後，當場於乙○○身上查獲甲
    基安非他命3 包（淨重0.3210公克）及行動電話0000000000
    號1 支（含SIM 卡1 張），復經其同意搜索後，於乙○○上
    址住處扣得甲基安非他命5 包（總毛重12.09 公克）、愷他
    命27包（純質淨重416.23公克）、電子磅秤1 臺及分裝袋7
    包，始循線查悉上情。
二、案經臺北縣政府警察局中和第二分局報告臺灣板橋地方法院
    檢察署檢察官偵查起訴，及公訴蒞庭檢察官追加起訴。
    理  由
壹、程序方面
一、按於第一審辯論終結前，得就與本案相牽連之犯罪，追加起
    訴；有左列情形之一者，為相牽連之案件：一、一人犯數罪
    者，刑事訴訟法第265 條第1 項、第7 條第1 款分別定有明
    文。本件被告乙○○所犯販賣第二級毒品部分，業由公訴檢
    察官於本院審理時追加起訴，經核此部分與被告所涉持有第
    三級毒品（原起訴被告涉犯販賣第三級毒品罪嫌，業經檢察
    官於99年2 月2 日以99年度聲撤字第4 號撤回起訴，有撤回
    起訴書1 份附卷足佐，該部分即非本院應審究之範圍；另經
    檢察官減縮犯罪事實為意圖販賣而持有第三級毒品罪嫌，惟
    本院審理後認應構成持有第三級毒品罪，詳如後述）之犯罪
    事實，屬一人犯數罪之相牽連案件，此部分之追加起訴，於
    法尚無不合，先予敘明。
二、復按被告以外之人於審判外之言詞或書面陳述，除法律有規
    定者外，不得作為證據，刑事訴訟法第159 條第1 項定有明
    文，此乃採英美法系之傳聞法則，用以保障被告之反對詰問
    權。本件被告及其辯護人於本院準備程序時主張證人甲○○
    於警詢中之陳述無證據能力，查上開證言並無符合同法第15
    9 條之2 、第159 條之3 有關傳聞法則例外之規定，該證言
    自無證據能力。
三、再按被告以外之人於審判外之陳述，雖不符刑事訴訟法第15
    9 條之1 至之4 之規定，而經當事人於審判程序同意作為證
    據，法院審酌該言詞陳述或書面陳述作成時之情況，認為適
    當者，亦得為證據；當事人、代理人或辯護人於法院調查證
    據時，知有刑事訴訟法第159 條第1 項不得為證據之情形，
    而未於言詞辯論終結前聲明異議者，視為有前項之同意，同
    法第159 條之5 定有明文。本案下列引為證據之證人陳述及
    書證，被告、選任辯護人及檢察官於本院審理中均不爭執其
    證據能力，亦未曾於言詞辯論終結前聲明異議，本院審酌上
    開言詞及書面陳述作成時之情況，並無違法取證之瑕疵，認
    以之作為證據為適當，依照上開規定，自均具有證據能力。
貳、實體方面
一、前揭持有第三級毒品之部分，業據被告於警詢、偵查及本院
    審理時坦承不諱（見本院卷第31頁反面），並有查獲照片在
    卷可佐（見98年度偵字第16177號偵查卷第49至55頁），且
    有被告所持有之第三級毒品愷他命27包（純質淨重416.23公
    克）扣案可資佐證，而扣案之前開第三級毒品愷他命27包，
    經送請內政部警政署刑事警察局鑑定結果，確含第三級毒品
    愷他命成分（總毛重469.52公克，包裝塑膠袋總重12.12公
    克，總純質淨重416.23公克）等情，有該局98年8月24日刑
    鑑字第0980111163號鑑定書附卷可稽（見本院卷第17至18頁
    ），堪認被告前開自白與事實相符。此部分事證明確，被告
    持有第三級毒品純質淨重20公克以上之犯行，洵堪認定。至
    公訴意旨認被告係犯意圖販賣而持有第三級毒品罪嫌云云，
    惟按意圖販賣而持有毒品罪，係指因販賣圖利以外之其他目
    的取得毒品，譬如受贈或寄藏、原擬購入供自己或他人施用
    而持有，或因拾獲等其他原因而持有，嗣後始萌營利意圖者
    而言。亦即於持有之初，並無販賣之意圖，於持有行為繼續
    中，更易原先持有之意思為販賣之意思而繼續持有，且未出
    賣者始足當之。而所謂意圖，乃犯罪構成之主觀違法要素，
    亦屬犯罪之成立要件；行為人是否具有販賣之意圖而持有毒
    品，須以嚴格之證據證明之，亦即必須有相當之客觀事實，
    足以表徵其主觀意念之遂行性及確實性，始足當之（最高法
    院98年度台上字第3102號判決意旨參照）。查被告自始堅詞
    否認有販賣愷他命以營利之意圖，其於歷次警、偵訊及本院
    審理中均一致供稱：扣案愷他命27包係真實姓名不詳、綽號
    「阿樂」之成年男子於98年5月間寄放，伊曾從上開扣案愷
    他命中拿取部分供己施用，伊沒有要將扣案愷他命販賣予他
    人的意思等語（見98年度偵字第16177號偵查卷第4頁至第11
    頁、第63至64頁、第92至94頁、本院卷第31頁反面）。參以
    被告為警查獲後採尿送驗結果，確呈愷他命類陽性反應，此
    有臺灣檢驗科技股份有限公司98年6月22日出具之濫用藥物
    檢驗報告（報告編號：UL/2009/60356號）1份存卷足憑（見
    同上偵查卷第70頁），則被告前揭辯詞，尚非全然無稽。且
    證人丙○○於本院審理時證述：並未用電話跟被告講購買第
    三級毒品愷他命的事情，被告也沒有賣過愷他命給伊，警詢
    之所以說向被告買2次愷他命，是因為第1次到警局很緊張，
    警察好像作勢要打伊，伊才這麼回答等語（見本院99年6月
    15日審判筆錄第3至5頁），足見被告並未有販售愷他命予證
    人丙○○之情。又查獲之第三級毒品愷他命27包（總毛重46
    9.52公克，包裝塑膠袋總重12.12公克，總純質淨重416.23
    公克)之數量雖較一般正常吸食人所持有之數量為多，此或
    有合理之懷疑可認被告持有之第三級毒品並非只供其個人單
    純施用或另有目的，惟仍須有其他佐證如被告有在尋找買主
    之監聽錄音或證人之檢舉，以證明被告確有販賣之意圖。本
    院尚難徒以被告持有毒品之數量較為龐大及已分裝，即推定
    被告有販賣之意圖。是依上揭說明，本案經勾稽比對被告所
    述各節，互核卷內事證，至多僅得證明被告確持有第三級毒
    品愷他命之行為，尚乏何積極證據足以認屬意圖販賣而持有
    第三級毒品行為，自難據以為不利被告之認定。
二、就販賣第二級毒品之部分，被告固坦承有於前揭時、地為警
    查獲持有甲基安非他命8 包、電子磅秤1 臺及分裝袋7 包等
    物之事實，惟矢口否認有何販賣第二級毒品之犯行，辯稱：
    伊雖持有甲基安非他命，但該毒品為「阿樂」所有，係「阿
    樂」置放在伊住處，伊並未販賣毒品予甲○○云云。惟查：
（一）證人甲○○雖於98年7 月7 日偵查中證稱：有向被告（綽
      號家家）買過3 次愷他命，第3 次沒買成，是因為說好了
      時間、地點、價格、數量，但是被告沒到場，是警察到場
      。第1 次是在98年5 月中旬左右，伊以手機0000000000號
      撥打被告0000000000手機，約在中和員山路附近交易，這
      次伊買新臺幣（下同）500 元愷他命，家家給伊1 小包重
      量不詳的愷他命，伊與家家當面交易，印象中只有被告1
      人與伊交易，是伊獨資購買來施用，不是伊與被告合資購
      買。第2 次約98年5 月底，應該是98年5 月29日，時間約
      是半夜，就是用上開電話與被告聯絡，也在同個地點交易
      ，那次伊買1,000 元愷他命，被告也是給伊與前次差不多
      數量的愷他命，也是伊獨資買來施用，不是與被告合資購
      買，這次也是伊與被告本人獨自交易。伊認識被告是在98
      年5 月初，有檳榔攤客人聊天時談及要愷他命可以找被告
      ，客人告訴伊聯絡電話，伊才向被告購買愷他命，之前不
      認識被告等語（見98年度偵字第16177號偵查卷第84至85
      頁）；復於98年8月25日偵訊時結稱：伊係向被告購買愷
      他命，警詢時證稱向被告購買安非他命是因為當時會緊張
      ，警察做筆錄時要伊說是安非他命，伊前次證述向被告購
      買愷他命之時間、地點均實在等語（見同上偵查卷第137
      頁）；惟於本院審理中具結證述稱：伊在98年5月間有施
      用愷他命，沒有施用安非他命，愷他命來源是向被告購買
      ，伊以0000000000撥打被告行動電話，共購買3次愷他命
      ，正確時間、價格及數量都忘了，最後1次沒交易成功，
      兩次跟被告購買毒品均無他人在場，當場一手交錢一手交
      貨，伊對毒品不是很清楚，以為安非他命和愷他命一樣，
      去年因施用毒品而觀察勒戒那次，施用毒品的來源就是跟
      被告買的那2次，是以玻璃球吸食器施用，伊在偵查中說
      是買愷他命是因為伊不清楚兩者的區別，直到驗尿結果伊
      才知道是安非他命，伊現在可以確認向被告購買的應該是
      安非他命，以伊送觀察勒戒的驗尿結果為準。伊不認識綽
      號「阿樂」的男子，沒聽被告說過「阿樂」，伊與被告並
      無仇恨等語（見本院卷第98至101頁）。觀諸證人甲○○
      上開證述內容，除向被告購買之毒品究係愷他命或安非他
      命外，其餘購買之次數、地點、時間等節，均大致相符，
      前後並無二致，並有被告持用0000000000號及證人甲○○
      持用0000000000號行動電話之雙向通聯光碟片1片、本院
      98 年12月8日勘驗筆錄及通聯記錄在卷可稽（見本院卷第
      63 至67頁），且證人甲○○與被告認識不深，並無仇恨
      ，衡情應無誣指他人犯罪，而構陷己於偽證罪之虞，故其
      所證向被告購買2次毒品之情，應可採信。
（二）次查，證人甲○○於98年6月9日1時許，在臺北縣中和市
      ○○路268巷口為警查獲，經採尿送驗之結果，呈甲基安
      非他命陽性反應，經檢察官聲請送觀察、勒戒，由本院於
      98年9月30日以98年度毒聲字第1423號裁定送觀察、勒戒
      ，因無繼續施用毒品之傾向，而於99年1月26日釋放出所
      等情，有臺北縣政府警察局中和第二分局毒品案犯罪嫌犯
      人姓名及代碼對照表、臺灣檢驗科技股份有限公司98年8
      月19日出具之濫用藥物檢驗報告（報告編號：UL/2009/80
      133號）、本院98年度毒聲字第1423號刑事裁定存卷可參
      （見98年度毒偵字第6797號偵查卷第8、9頁），並經本院
      職權調取上開卷證核閱無訛，顯見證人甲○○於上開時間
      為警查獲採尿前，確有施用第二級毒品甲基安非他命之犯
      行，允無疑義。而證人甲○○雖於偵查中證稱係向被告購
      買愷他命，惟於審理中即已證稱：伊向被告購買的毒品種
      類，應以伊於98年間被送觀察勒戒所採的尿液為準等語，
      佐以上開濫用藥物檢驗報告，足證證人甲○○向被告購買
      之毒品為甲基安非他命，而非愷他命。又辯護人雖質疑證
      人於偵、審前後所言矛盾，其應可分辨愷他命與甲基安非
      他命，豈有誤認之理，然查，證人甲○○於本院審理時證
      稱：「（何時開始施用毒品？）結婚前，大約85年，我施
      用的毒品是安非他命，結婚後就沒有施用，後來我98年4
      、5月才開始施用。（你說你向被告買毒品，你跟他買毒
      品有無指定何毒品？）沒有，我只強調價錢，並沒有特別
      指明購買何毒品。（檢察官問你時，你為何說是買三級毒
      品愷他命？）因為檢察官交互問，有時候說三級毒品愷他
      命，有時候說安非他命，聽起來都很像。（你當時是否知
      道二者不一樣？）我不清楚，因為我吸食的方式只有一種
      （即用玻璃球燈泡）」（見本院卷第100頁反面至第101頁
      ），證人自述其自結婚後即未施用安非他命，至98年4、5
      月間始再度施用毒品，而證人甲○○係於86年8月24日結
      婚，有個人戶籍資料查詢結果在卷為憑（見上開毒偵卷）
      ，則證人甲○○未吸食毒品之期間已間隔約12年之久，於
      其再度接觸毒品之際，是否能清楚知悉購買何種毒品，自
      非無疑，是證人前揭所證於驗尿結果出來才知悉購買安非
      他命之語，並無矛盾齟齬之處，辯護人所指尚有誤會。
（三）另辯護人質諸證人甲○○於附表所示之時間購買2 次毒品
      之金額相差一倍，然購買之重量卻差不多，其證言頗值懷
      疑而不足採信云云。惟按販賣甲基安非他命係違法行為，
      非可公然為之，亦無公定價格，而每次買賣之價量，可能
      隨時依雙方關係深淺、資力、需求量及對行情之認知、來
      源是否充裕、查緝是否嚴緊、購買者被查獲時供述購買對
      象之可能風險之評估等，而異其標準，非可一概而論，是
      以，證人甲○○證稱前後兩次購買甲基安非他命之重量差
      不多，價格分別為500 元與1,000 元，揆諸前揭說明，並
      無悖於常情。況參以我國政府一再宣示反毒決心，施用、
      販賣毒品均屬違法行為，此為國人所週知，被告及共犯綽
      號「阿樂」之成年男子與購買毒品之甲○○，既非至親或
      有特殊之情誼關係，衡情其2 人當無甘冒刑罰制裁之重典
      而毫無利得，益證其2 人主觀上確有營利之意圖及行為甚
      明。
三、綜上所述，被告確有持有第三級毒品愷他命、販賣第二級毒
    品之行為，本案事證明確，被告上開犯行堪以認定，應予依
    法論科。
四、論罪科刑部分：
（一）被告於附表編號1所示之行為後，毒品危害防制條例業於
      98年5月20日修正公布，並於同年月22日施行。按行為後
      法律有變更者，適用行為時之法律，但行為後之法律有利
      於行為人者，適用最有利於行為人之法律，現行刑法第2
      條第1項定有明文。又比較新舊法，應就罪刑有關之共犯
      、未遂犯、想像競合犯、牽連犯、連續犯、結合犯，以及
      累犯加重、自首減輕暨其他法定加減原因（如身分加減）
      與加減例等一切情形，綜其全部罪刑之結果而為比較。經
      查：修正前毒品危害防制條例第4條第2項販賣第二級毒品
      罪之法定刑為「無期徒刑或七年以上有期徒刑，得併科新
      台幣七百萬元以下罰金」；惟修正後毒品危害防制條例第
      4條第2項販賣第二級毒品罪之法定刑則為「無期徒刑或七
      年以上有期徒刑，得併科新台幣一千萬元以下罰金」。是
      修正後規定業已將販賣第二級毒品罪得併科之罰金最高額
      提高至1千萬元，經比較新舊法結果，自以修正前之規定
      對被告有利。至附表編號2所示之行為及持有第三級毒品
      之行為，均在毒品危害防制條例修正公布施行後所為，尚
      無行為後法律變更之新舊法比較問題，而應逕行適用修正
      後之毒品危害防制條例。
（二）按甲基安非他命、愷他命分係毒品危害防制條例第2條第2
      項第2、3款所明定列管之第二、三級毒品。核被告所為，
      分別係犯修正前毒品危害防制條例度4條第2項之販賣第二
      級毒品罪、修正後同條例第4條第2項之販賣第二級毒品罪
      及同條例第11條第5項之持有第三級毒品純質淨重20公克
      以上之罪。公訴意旨認被告所為係犯毒品危害防制條例度
      5條第3項之意圖販賣而持有第三級毒品罪，容有未洽，已
      如前述，惟意圖販賣而持有第三級毒品與單純持有第三級
      毒品，均係初始非以營利為目的而將第三級毒品置於自己
      實力支配之下為構成要件，2者間具有罪質之共通性，並
      未逾越檢察官起訴基本社會事實同一性之範圍，爰依法變
      更起訴法條（最高法院98年度臺上字第4137號判決意旨參
      照）。被告販賣前持有第二級毒品甲基安非他命之低度行
      為，為各該販賣之高度行為所吸收，不另論罪。被告就附
      表編號1、2所示之犯行，與綽號「阿樂」之成年男子間，
      有犯意聯絡及行為分擔，均為共同正犯。被告所犯上開3
      罪間，犯意各別，行為互殊，應分論併罰。又被告販賣第
      二級毒品甲基安非他命，固戕害他人之身心，惟姑念其年
      紀尚輕，並無前科，對重典之認識不夠深切，且其本案所
      涉販賣甲基安非他命之數量甚微及其次數僅2次，從中所
      圖得之利益甚微，而與販賣毒品之數量達數公斤以上之嚴
      重危害社會治安情形不同，其惡性尚與大量、長期走私進
      口或販賣毒品之大盤、中盤毒販有間，是倘不論其情節輕
      重，而一律論處販賣第二級毒品罪之法定本刑，則自屬過
      重，並有傷人民對法律之情感，即就全部犯罪情節觀之，
      猶屬法重而情輕，是自客觀以言，即尚有可憫恕之處，爰
      依刑法第59條之規定，就所犯毒品危害防制條例第4條第2
      項之販賣第二級毒品罪，減輕其刑。爰審酌被告犯罪之動
      機、目的係為圖得一己之利益，販賣毒品之數量、金額及
      次數尚微，販賣毒品增進流通毒品之管道，危害社會治安
      非輕，均係小額交易，及持有愷他命之數量頗多，可能滋
      生其他犯罪，兼衡被告之品行、智識程度、生活狀況、犯
      罪後態度等一切情狀，各量處如主文所示之刑，並定其應
      執行之刑，以資懲儆。至檢察官雖於起訴書中具體求處有
      期徒刑10年，惟本院審酌上情，認宣告如主文所示之刑，
      已足昭炯戒，檢察官所求刑度尚嫌過重，附此敘明。
五、沒收方面：
（一）扣案之第二級毒品甲基安非他命8包（身上查扣之3包淨重
      0.3210公克，驗餘淨重0.3208公克；住處查扣之5包驗餘
      淨重10.84公克，合計驗餘淨重11.1608公克），為本案查
      獲之毒品，應依毒品危害防制條例第18條第1項前段之規
      定，不問屬於犯人與否，沒收銷燬之；又包裝上開甲基安
      非他命之外包裝袋8只，為共犯「阿樂」所有，供本件販
      賣第二級毒品所用之物，業經本院認定如前，爰依刑法第
      38條第1項第2款之規定宣告沒收。
（二）按犯毒品危害防制條例第4條至第9條、第12條、第13條或
      第14條第1項、第2項之罪者，其供犯罪所用或因犯罪所得
      之財物均沒收之，如全部或一部不能沒收時，追徵其價額
      或以其財產抵償之，毒品危害防制條例第19條第1項定有
      明文；且本條屬相對義務沒收之規定，是其自有刑法第38
      條第1項第3款、第3項前段規定之適用，即以屬犯人所有
      者，方得宣告沒收。再者，毒品危害防制條例第19條第1
      項既採義務沒收主義（相對義務沒收），則其犯罪所得之
      對價，不問其中成本若干，利潤多少，固應全部諭知沒收
      ；惟因法條既明文「因犯罪所得之財物」，是其沒收範圍
      必以犯人實際所得者為限，苟無所得或尚未取得即無從為
      沒收、追徵或以財產抵償之諭知（最高法院96年度台上字
      第2331號判決意旨參照），是被告就附表編號1、2所示共
      同販賣第二級毒品之所得財物，應依毒品危害防制條例第
      19條第1項規定，宣告與共犯綽號「阿樂」連帶沒收，如
      全部或一部不能沒收時，以其與綽號「阿樂」之財產連帶
      抵償之（最高法院98年度台上字第1223號判決參照）。
（三）再按毒品危害防制條例第11條之1雖明定無正當理由，不
      得擅自持有第三級毒品；同條例第18條第1項後段復規定
      查獲之第三級毒品，無正當理由而擅自持有者，沒入銷燬
      之，然依同條例第18條第1項後段應沒入銷燬之毒品，專
      指查獲施用或持有之第三級毒品，而應依行政程序沒入銷
      燬而言。從而持有第三級毒品之沒收，毒品危害防制條例
      並無特別規定，又被告持有之行為已構成犯罪，則該持有
      之毒品即屬不受法律保護之違禁物，應依刑法第38條第1
      項第1款之規定沒收之，始為適法（最高法院96年度台上
      字第727號判決參照）。是以本件扣案之愷他命27包（合
      計驗餘淨重458.47公克），係被告犯持有第三級毒品純質
      淨重二十公克以上罪所查獲之違禁物，不問屬於被告與否
      ，均應依刑法第38條第1項第1款之規定宣告沒收（因鑑定
      所需而取樣耗用之部分，既已滅失，自毋庸為沒收之諭知
      ，併此敘明）。至包裝上開愷他命之包裝袋27只（於鑑定
      時既可與愷他命分別秤重，足證可與愷他命析離），雖係
      用以包裹毒品，具防止裸露、逸出及潮濕之功用，便於攜
      帶施用，惟並非被告所有，此經被告供明在卷，爰不併予
      宣告沒收。
（四）至扣案之門號0000000000號行動電話1支（含SIM卡1張）
      ，固為被告本件販賣第二級毒品所用之物，惟被告於警詢
      供稱係其友人吳維奇所有，自不得宣告沒收。另扣案之電
      子磅秤1臺、分裝袋7包，被告否認為其供本案犯行所用之
      物，且無積極證據足資認定與被告本案犯行有關，自不於
      本案諭知沒收，附此敘明。
據上論斷，應依刑事訴訟法第299條第1項前段、第300條，98年5
月20日修正前毒品危害防制條例第4條第2項，毒品危害防制條例
第4條第2項、第11條第5項、第18條第1項前段、第19條第1項，
刑法第11條前段、第2條第1項前段、第28條、第59條、第51條第
5款、第38條第1項第1款、第2款，判決如主文。
本案經檢察官黃怡華到庭執行職務。
中    華    民    國    99    年    7     月    30    日
                  刑事第十五庭  審判長法  官  吳幸娥
                                      法  官  許炎灶
                                      法  官  廖欣儀
以上正本證明與原本無異。
如不服本判決應於收受判決後10日內向本院提出上訴書狀，並應
敘述具體理由。其未敘述上訴理由者，應於上訴期間屆滿後20日
內向本院補提理由書（均須按他造當事人之人數附繕本）「切勿
逕送上級法院」。
                                      書記官  顏偉林
中    華    民    國    99    年    7     月    30    日
附錄本案論罪科刑法條全文：
98年5月20日修正前毒品危害防制條例第4條
製造、運輸、販賣第一級毒品者，處死刑或無期徒刑；處無期徒
刑者，得併科新臺幣1千萬元以下罰金。
製造、運輸、販賣第二級毒品者，處無期徒刑或7年以上有期徒
刑，得併科新臺幣700萬元以下罰金。
製造、運輸、販賣第三級毒品者，處5年以上有期徒刑，得併科
新臺幣500萬元以下罰金。
製造、運輸、販賣第四級毒品者，處3年以上10年以下有期徒刑
，得併科新臺幣300萬元以下罰金。
製造、運輸、販賣專供製造或施用毒品之器具者，處1年以上7年
以下有期徒刑，得併科新臺幣100萬元以下罰金。
前五項之未遂犯罰之
98年5月20日修正後毒品危害防制條例第4條
製造、運輸、販賣第一級毒品者，處死刑或無期徒刑；處無期徒
刑者，得併科新臺幣2千萬元以下罰金。
製造、運輸、販賣第二級毒品者，處無期徒刑或7年以上有期徒
刑，得併科新臺幣1千萬元以下罰金。
製造、運輸、販賣第三級毒品者，處5年以上有期徒刑，得併科
新臺幣700萬元以下罰金。
製造、運輸、販賣第四級毒品者，處3年以上10年以下有期徒刑
，得併科新臺幣300萬元以下罰金。
製造、運輸、販賣專供製造或施用毒品之器具者，處1年以上7年
以下有期徒刑，得併科新臺幣100萬元以下罰金。
前五項之未遂犯罰之。
毒品危害防制條例第11條
持有第一級毒品者，處3年以下有期徒刑、拘役或新臺幣5萬元以
下罰金。
持有第二級毒品者，處2年以下有期徒刑、拘役或新臺幣3萬元以
下罰金。
持有第一級毒品純質淨重10公克以上者，處1年以上7年以下有期
徒刑，得併科新臺幣100萬元以下罰金。
持有第二級毒品純質淨重20公克以上者，處6月以上5年以下有期
徒刑，得併科新臺幣70萬元以下罰金。
持有第三級毒品純質淨重20公克以上者，處3年以下有期徒刑，
得併科新臺幣30萬元以下罰金。
持有第四級毒品純質淨重20公克以上者，處1年以下有期徒刑，
得併科新臺幣10萬元以下罰金。
持有專供製造或施用第一級、第二級毒品之器具者，處1年以下
有期徒刑、拘役或新臺幣1萬元以下罰金。
附表：
┌──┬─────┬──────┬────────┐
│編號│販賣時間  │販賣地點    │販賣方式        │
├──┼─────┼──────┼────────┤
│ 1  │98年5月6日│臺北縣中和市│以新臺幣500 元之│
│    │23時57分許│員山路268巷 │價格，出售重量不│
│    │          │口附近      │詳之甲基安非他命│
│    │          │            │1包予甲○○     │
├──┼─────┼──────┼────────┤
│ 2  │98年5月29 │臺北縣中和市│以新臺幣1,000 元│
│    │日3時36分 │員山路268巷 │之價格，出售重量│
│    │許        │口附近      │不詳之甲基安非他│
│    │          │            │命1包予甲○○   │
└──┴─────┴──────┴────────┘

司法院資訊處製作；財團法人民間司法改革基金會備份。
